【裁判字號】    90,毒抗,206
【裁判日期】    900329
【裁判案由】    毒品危害防制條例
【裁判全文】
臺灣高等法院刑事裁定                              九十年度毒抗字第二六號
    抗  告  人
    即  被  告  甲○○
右抗告人因違反毒品危害防制條例案件，不服台灣新竹地方法院民國八十九年十二月
八日裁定 (八十九年度毒聲字第二八三七號，聲請案號：台灣新竹地方法院檢察署八
十九年度聲觀字第一三０九號)，提起抗告，本院裁定如左：
    主  文
原裁定撤銷，發回台灣新竹地方法院。
    理  由
一、原審裁定以：被告甲○○於民國（下同）八十九年十月九日十五時（聲請書誤載
    為十一時）許回溯前四日（九十六小時）內之某時，在不詳地點，施用第二級毒
    品安非他命，為警於八十九年十月九日，在新竹市○○路○段七一之十五號後方
    空屋查獲，被告於八十九年十月九日十五時許於警訊所親採封緘之尿液，經送檢
    驗結果，確呈甲基安非他命陽性反應，有尿液送驗單、尿液送驗受檢人姓名代號
    對照表、新竹市衛生局八十九年十月十三日出具之竹市衛六字第一四一七一號不
    法藥物尿液初步篩檢報告書在卷可稽。按「甲基安非他命經口服投與後約百分之
    七十於二十四小時內自尿液中排出，約百分之九十於九十六小時內自尿液中排出
    ，甲基安非他命之檢出與其投與方式、投與量、個人體質、採尿時間及檢測儀器
    之精密度等諸多因素有關，惟依上述資料推斷，最長不可能超過四日」有行政院
    衛生署藥物食品檢驗局八十一年二月八日（八一）藥檢壹字第００一一五六號函
    一紙在卷可參。是經採尿檢驗呈安非他命陽性反應者，通常可認其人於採尿前九
    十六小時內有施用安非他命，故被告於八十九年十月九日十五時許回溯前九十六
    小時內之某時，在不詳處所，施用第二級毒品安非他命之犯行，堪已認定，爰依
    毒品危害防制條例第二十條第一項、觀察勒戒處分執行條例第三條第一項規定，
    裁定將被告送勒戒處所觀察、勒戒等語。
二、抗告人抗告意旨略以：被告於八十九年十月九日為警查獲施用第二級毒品安非他
    命，並經原審為本件裁定送觀察勒戒，但聲請人另於台中看守所執行另案之觀察
    、勒戒，已據台中看守所附設勒戒所認聲請人無繼續施用毒品之傾向，有該所中
    所正總字第二一九九號函可証，自應由檢察官依法對被告為不起訴處分，並有八
    十九年度毒偵字第六九六一號處分書可按，且抗告人現已知毒品對身體之危害，
    現已於湖口工業區○○○路三十四號冠駿科技公司上班，為此提出本件抗告等語
    。
三、經查：抗告人前於八十九年十月三十日經檢察官以其於警訊中自白施用第二級毒
    品，且持有第二級毒品安非他命約四十五公克，因而據以聲請台灣台中地方法院
    裁定被告甲○○應送勒戒處所觀察、勒戒，並經台灣台中地方法院於同日裁定被
    告應送勒戒處所觀察、勒戒；嗣於八十九年十一月八日經台中看守所附設勒戒處
    所發函証明被告已無繼續施用毒品傾向，並經台灣台中地方法院檢察署檢察官於
    八十九年十一月十八日以八十九年度毒偵字第六九六一號案處分不起訴等情，有
    台灣台中地方法院檢察署檢察官聲請書、有無施用毒品傾向証明書，台灣台中
    地方法院八十九年度毒聲字第六四四二號刑事裁定、台灣台中地方法院檢察署檢
    察官八十九年度毒偵字第六九六一號處分書各影本乙紙在卷可按，被告於八十九
    年十月九日十五時許為警查獲施用第二級毒品安非他命之行為，係在八十九年十
    一月八日第一次觀察、勒戒前之施用毒品行為，則該八十九年十一月八日前之觀
    察、勒戒作用，效力應及於被告本次八十九年十月九日十五時前四日內某時之施
    用毒品行為，從而原審未審查及此，遽行裁定命被告甲○○應送勒戒處所觀察、
    勒戒，核尚有未洽，抗告人之抗告為有理由，應由本院將原裁定撤銷，發回台灣
    新竹地方法院，依法更為適法之裁定。
四、據上論斷，應依刑事訴訟法第四百十三條裁定如主文。
中      華      民      國    九十      年      三      月    二十九    日
                            臺灣高等法院刑事第二十庭
                                審判長法  官  葉  麗  霞
                                      法  官  李  錦  樑
                                      法  官  黃  瑞  華
右正本證明與原本無異。
不得再抗告。
                                      書記官  秦  仲  芳
中    華    民    國     九十     年         三     月     二十九       日


司法院資訊處製作；財團法人民間司法改革基金會備份。
